臺灣高雄地方法院刑事判決　　　　　　　94年度訴字第3640號
公　訴　人　臺灣高雄地方法院檢察署檢察官
被　　　告　乙○○
　　　　　　　　　　（另案於台灣高雄第二監獄執行中）
上列被告因違反毒品危害防制條例案件，經檢察官提起公訴（94
年度毒偵字第7658號），嗣被告於本院準備程序進行中，就被訴
事實為有罪之陳述，經合議庭裁定由受命法官獨任適用簡式審判
程序審理，本院判決如下：
    主  文
乙○○連續施用第一級毒品，累犯，處有期徒刑拾月，扣案之海
洛因壹包（淨重零點零伍公克、包裝重零點貳公克），沒收銷
毀之；又施用第二級毒品，累犯，處有期徒刑肆月。應執行有期
徒刑壹年，扣案之海洛因壹包（淨重零點零伍公克、空包裝重零
點貳公克），沒收銷毀之。
    事  實
一、乙○○於民國82年間，因違反肅清煙毒條例案件，經本院以
    82年度訴字第3132號判處有期徒刑3 年2 月確定，復於83年
    間，因違反肅清煙毒條例案件，經本院以83年度訴字第2446
    號判處有期徒刑3 年4 月確定，上開二罪接續執行，於83年
    1 月27日入監服刑，於85年4 月17日假釋付保護管束，於89
    年6 月22日假釋期滿執行完畢。其又因施用毒品案件，經本
    院以90年度毒聲字第6241號裁定送觀察、勒戒後，認有繼續
    施用毒品之傾向，經本院以91年度毒聲字第1726號裁定令入
    戒治處所施以強制戒治，於戒治期間表現良好，經臺灣高雄
    地方法院以91年度毒聲字第6940號裁定停止戒治，所餘戒治
    期間付保護管束，嗣因違反保護管束應遵守之事項情節重大
    ，經臺灣高雄地方法院以92年度毒聲字第1599號裁定撤銷停
    止戒治，令入戒治處所施以強制戒治，於92年9 月12日強制
    戒治期滿，由臺灣高雄地方法院檢察署檢察官於92年10月1
    日，以92年度戒毒偵字第874 號不起訴處分確定。詎仍不知
    悔改，於上開強制戒治執行完畢釋放後5 年內，基於施用第
    一級毒品之概括犯意，自94年2 月下旬某日起至同年8 月23
    日上午6 時許止，在其位於高雄縣鳳山市○○路125 號住處
    等地，以將海洛因摻入香菸內點火吸食其霧化氣體之方式，
    約每隔2 天施用一次，連續施用第一級毒品海洛因多次，乙
    ○○另基於施用第二級毒品之犯意，於94年8 月23日上午10
    時45分為警採尿時回溯24小時內之某時（不含公權力拘束期
    間），以將甲基安非他命置於吸食器內加熱吸食其霧化氣體
    之方式，施用第二級毒品甲基安非他命乙次。嗣因另案經高
    雄地方法院檢察署通緝，為警於94年8 月23日上午10時5 分
    許，在高雄縣鳳山市○○路123 號查獲，並扣得乙○○所有
    供施用之海洛因1 包（淨重0.05公克、空包裝重0.23公克）
    。
二、案經高雄縣政府警察局鳳山分局報請臺灣高雄地方法院檢察
    署檢察官偵查起訴。
    理  由
一、上揭事實，業據被告乙○○於本院審理中自白不諱，且其為
    警查獲時所採取之尿液，經檢驗結果，呈嗎啡及甲基安非他
    命陽性反應，有臺灣檢驗科技股份有限公司94年9 月8 日報
    告編號：KＺ000000000000號濫用藥物尿液檢驗報告暨高雄縣
    政府警察局鳳山分局偵辦毒品案件嫌疑人尿液採集編號對照
    表各1 紙附卷可稽。而扣案白色粉末1 包，經送驗結果，認
    白色粉末確為第一級毒品海洛因（淨重0.05公克、空包裝重
    0.23公克），則有調查局94年11月1 日調科壹字第22002139
    7 號鑑定通知書一紙附卷可按。足徵被告前開上開連續施用
    第一級毒品海洛因及施用第二級毒品甲基安非他命之自白與
    事實相符。另被告前因施用毒品案件，經本院以90年度毒聲
    字第6241號裁定送觀察、勒戒後，認有繼續施用毒品之傾向
    ，經本院以91年度毒聲字第1726號裁定令入戒治處所施以強
    制戒治，於戒治期間表現良好，經臺灣高雄地方法院以91年
    度毒聲字第6940號裁定停止戒治，所餘戒治期間付保護管束
    ，嗣因違反保護管束應遵守之事項情節重大，經臺灣高雄地
    方法院以92年度毒聲字第1599號裁定撤銷停止戒治，令入戒
    治處所施以強制戒治，於92年9 月12日強制戒治期滿，由臺
    灣高雄地方法院檢察署檢察官於92年10月1 日，以92年度戒
    毒偵字第87 4號不起訴處分確定等情，有台灣高等法院被告
    前案紀錄表及台灣高雄地方法院檢察署刑案資料查註紀錄表
    各1 紙附卷可按，其於前開強制戒治執行完畢釋放後，五年
    內再犯本件施用毒品罪，事證明確，應予依法論科。
二、核被告所為，係犯毒品危害防制條例第10條第1 項之施用第
    一級毒品罪及同條例第2 項之施用第二級毒品罪。又其施用
    第一級、第二級毒品前後持有該毒品之低度行為，應分別被
    其施用之高度行為所吸收，不另論罪。被告連續多次施用第
    一級毒品行為，時間密接、犯罪構成要件相同，顯係基於概
    括犯意為之，應依連續犯規定論處，並加重其刑。被告所犯
    前開二罪，犯意各別，行為互殊，應予分論併罰。再被告前
    於82年間，因違反肅清煙毒條例案件，經本院以82年度訴字
    第3132號判處有期徒刑3 年2 月確定，復於83年間，因違反
    肅清煙毒條例案件，經本院以83年度訴字第2446號判處有期
    徒刑3 年4 月確定，上開二罪接續執行，於83年1 月27日入
    監服刑，於85年4 月17日假釋付保護管束，於89年6 月22日
    假釋期滿執行完畢乙節，有臺灣高雄地方法院檢察署刑案資
    料查註紀錄表、臺灣高等法院被告前案紀錄表及法務部在監
    在押查詢表在本院卷附卷足稽，其於有期徒刑執行完畢後五
    年以內再犯本件最重本刑有期徒刑以上之罪，為累犯，應依
    刑法第47條之規定加重其刑，並就連續施用第一級毒品部分
    ，遞加重之。爰審酌被告前有施用毒品之不良素行，歷經觀
    察、勒戒及強制戒治程序後，仍未能徹底戒絕毒品，且屢經
    查獲，隨即再犯，顯見意志不堅，且有失政府制定毒品危害
    防制條例之立法美意，本不宜寬貸，惟念其施用毒品乃自戕
    一己之身體健康，尚未害及他人，且犯後終知能坦承犯行等
    一切情狀，分別量處如主文所示之刑，並定其應執行刑。扣
    案之白粉1 包（淨重0.05公克、空包裝重0.23公克、包裝部
    分無法與毒品析離）經送驗結果，確為第一級毒品海洛因無
    訛，業如前述，應依毒品危害防制條例第18條第1 項前段規
    定不問屬於犯人與否，沒收銷毀之。至鑑驗耗用之海洛因既
    已滅失，自無庸宣告沒收銷燬，併此敘明。
據上論斷，應依刑事訴訟法第273 條之1 第1 項、第299 條第1
項前段，毒品危害防制條例第10條第1 項、第2 項、第18條第1
項前段，刑法第11條、第56條、第47條、第51條第5 款，判決如
主文。
本案經檢察官甲○○到庭執行職務。
中　　華　　民　　國　　94　　年　　12　　月　　23　　日
                  刑事第十一庭  法  官  林揚奇
以上正本證明與原本無異。
如不服本判決，應於判決送達後10日內，向本院提出上訴狀。
中　　華　　民　　國　　94　　年　　12　　月　　23　　日
                                書記官  于耀文
附錄法條：
毒品危害防制條例第十條
施用第一級毒品者，處六月以上五年以下有期徒刑。
施用第二級毒品者，處三年以下有期徒刑。
